臺灣高等法院高雄分院刑事判決　　　　　　　　　　九十一年度上訴字第六八七號
　　上　訴　人　台灣屏東地方法院檢察署檢察官
　　被　　　告　甲○○
右上訴人因被告違反毒品危害防制條例案件，不服台灣屏東地方法院九十年度訴字第
七六七號中華民國九十一年三月十九日第一審判決（起訴案號：台灣屏東地方法院檢
察署九十年度毒偵字第一三三一號、併案案號：九十一年度毒偵字第一二一號），提
起上訴，本院判決如左：
    主  文
原判決撤銷。
甲○○連續施用第一級毒品，處有期徒刑拾月；針筒參支、注射針頭貳支、美娜水貳
瓶、吸管壹支，均沒收。又連續施用第二級毒品，處有期徒刑柒月。應執行有期徒刑
壹年肆月；針筒參支、注射針頭貳支、美娜水貳瓶、吸管壹支，均沒收。
     事  實
一、甲○○前因施用毒品案件，經強制戒治期滿，由臺灣屏東地方法院檢察署檢察官
    於民國九十年四月二十三日不起訴處分確定在案，仍不知悔改，五年內，復基於
    施用第一級毒品及第二級毒品之概括犯意，自九十年四月下旬某日起（不起訴處
    分後），連續在屏東縣潮州鎮○○里○○路十三號住處等地，以美娜水稀釋海洛
    因再以針筒注射皮下之方式施用第一級毒品海洛因多次，約每隔二、三日施用一
    次，又以自製玻璃吸食器將安非他命燒烤成煙吸食之方式施用第二級毒品安非他
    命多次，約每隔二星期施用一次，嗣於九十年八月一日二十二時四十分許，在屏
    東縣九如鄉○○村○○路○段路旁為警查獲，並扣得甲○○所有供施用第一級毒
    品海洛因所用之針筒一支、注射針頭二支、美娜水二瓶。甲○○於九十年八月二
    日經台灣屏東地方法院檢察署檢察官訊問後釋回，復基於同一施用第一級毒品及
    第二級毒品之概括犯意，自九十年八月二日起，在上開住處，以同一方法，連續
    施用第一級毒品海洛因及第二級毒品安非他命多次，海洛因約每隔二、三日施用
    一次，安非他命約每二星期施用一次，嗣於九十一年二月六日十六時許，在屏東
    縣高樹鄉高樹村高華商場八十三號，為警查獲，並扣得甲○○所有供施用第一級
    毒品海洛因所用之針筒二支、吸管一支。
二、案經屏東縣警察局先後移送臺灣屏東地方法院檢察署檢察官偵查起訴暨聲請併案
    審理。
     理  由
一、右揭事實，業據被告甲○○坦承不諱，被告為警查獲時所採集之尿液，經送鑑定
    結果呈甲基安非他命及嗎啡陽性反應，有臺灣檢驗科技股份有限公司濫用藥物尿
    液檢驗報告在卷足憑，復有針筒三支、注射針頭二支、美娜水二瓶、吸管一支扣
    案可稽。又被告前因施用毒品，經觀察勒戒、強制戒治，期滿後，由臺灣屏東地
    方法院檢察署檢察官為不起訴處分確定，有被告全國前案紀錄表可按，被告於前
    開不起訴處分確定後五年內，再犯本件施用毒品案件，事證明確，犯行洵堪認定
    。
二、核被告所為，係犯毒品危害防制條例第十條第一項施用第一級毒品罪、同條第二
    項施用第二級毒品罪。被告先後多次施用第一級毒品及第二級毒品，時間緊接，
    觸犯構成要件相同之罪名，顯係各基於概括犯意而為，均應依連續犯之規定分別
    論以一罪，並加重其刑。公訴人雖僅就被告於九十年八月一日回溯七十二小時內
    之犯行提起公訴，然檢察官就犯罪事實一部起訴者，效力及於全部，被告自九十
    年四月下旬某日起至九十年八月一日回溯七十二小時內某時止及自九十年八月二
    日起至九十一年二月六日止，施用海洛因及安非他命犯行，與公訴人起訴部分有
    連續犯關係，屬裁判上一罪，本院自應併予審理。被告施用第一級毒品及第二級
    毒品前，持有第一級毒品海洛因及第二級毒品安非他命之低度行為，已為施用之
    高度行為所吸收，均不另論罪。
三、被告犯罪事證既明，原審法院予以論罪科刑，固非無據。惟查：被告自九十年八
    月二日起至九十一年二月六日止，施用第一級毒品海洛因及第二級毒品安非他命
    犯行，原審法院未及併予審理，尚有未洽。檢察官上訴意旨執此指摘原判決不當
    ，為有理由，應由本院撤銷改判。爰審酌被告前因施用毒品案件，甫經檢察官為
    不起訴處分，未幾再犯本罪，足認悔意不堅，惟施用毒品乃自戕行為，尚無危及
    他人，且被告犯罪後坦承犯行，態度良好等一切情狀，分別量處如主文第二項所
    示之刑，並定其應執行刑。扣案之針筒三支、注射針頭二支、美娜水二瓶、吸管
    一支，為被告所有供犯施用第一級毒品罪所用之物，併依刑法第三十八條第一項
    第二款規定宣告沒收。扣案之粉末一包經鑑定結果未發現毒品成分，有法務部調
    查局九十一年三月十一日鑑定通知書一份在卷可參，且無證據足證係被告供施用
    毒品所用之物，不另宣告沒收，附此敘明。
據上論斷，應依刑事訴訟法第三百六十九條第一項前段、第三百六十四條、第二百九
十九條第一項前段，毒品危害防制條例第十條第一項、第二項、刑法第十一條前段、
第五十六條、第五十一條第五款、第三十八條第一項第二款，判決如主文。
本案經檢察官張其主到庭執行職務。
中        華        民        國  九十一    年    六    月    十一    日
  臺灣高等法院高雄分院刑事第六庭
                                  審判長法官  王憲義
                                        法官  張意聰
                                        法官  范惠瑩
右正本證明與原本無異。
施用第二級毒品部分不得上訴。
施用第一級毒品部分如不服本判決應於收受本判決後十日內向本院提出上訴書狀，其
未述上訴理由者，並得於提起上訴後十日內向本院補提理由書狀（均須按他造當事
人之人數附繕本)「切勿逕送上級法院」。
                                      書記官  馬蕙梅
中         華       民        國  九十一    年   六     月     十一   日
附錄法條：
毒品危害防制條例第十條
施用第一級毒品者，處六月以上五年以下有期徒刑。
施用第二級毒品者，處三年以下有期徒刑。
